【裁判字號】    90,上訴,1028
【裁判日期】    900911
【裁判案由】    毒品危害防制條例等
【裁判全文】
臺灣高等法院臺南分院刑事判決          九十年度上訴字第一二八號  Ａ
      上  訴  人
      即  被  告  甲  ○  ○
右上訴人因違反毒品危害防制條例案件，不服臺灣嘉義地方法院九十年度訴字第三０
三號中華民國九十年六月二十六日第一審判決（起訴案號：臺灣嘉義地方法院檢察署
（九十年度毒偵字第四八九號），提起上訴，本院判決如左：
      主      文
上訴駁回。
      事      實
一、甲○○曾違反麻醉藥品管理條例案件，經臺灣板橋地方法院於民國（下同）八十
    六年四月廿五日以判處有期徒刑參月，於八十六年十一月十九日執行完畢。嗣因
    施用毒品案件，經裁定強制戒治，於強制戒治期滿後，由臺灣板橋地方法院檢察
    署於八十九年十月廿一日，以八十九年度戒毒偵字第七四三號為不起訴處分確定
    。竟不知悔改，復於九十年三月十三日下午一時四十分許，經警採尿時各往前回
    溯二十六小時、回溯九十六小時之某時內，在不詳地點，分別施用第一級毒品海
    洛因、第二級毒品安非他命各一次。為警於九十年三月十三日上午十時卅分許，
    在嘉義縣民雄鄉大崎村大丘園廿九號查獲。
二、案經嘉義縣警察局移送臺灣嘉義地方法院檢察署檢察官偵查起訴。
      理      由
一、上訴人即被告甲○○於原審固坦承於九十年三月十二日、十三日在被查獲處住二
    天乙情不諱，惟矢口否認涉有右揭犯行，並辯稱：沒有吸食安非他命，我在九十
    年三月十五日驗尿沒有煙毒反應云云。經查：被告於九十年三月十三日為警查獲
    所採集之尿液，經送嘉義縣衛生局鑑驗，檢出呈第一級毒品嗎啡、第二級毒品甲
    基安非他命陽性反應，此有該局之煙毒尿液檢驗單一紙附卷可參（見警卷第八頁
    ）。且查海洛因經注射入人體後，約八十％於廿四小時內自尿中排出，一般而言
    ，尿液中能否驗出嗎啡陽性反應，與其投與方式、投與量、個人體質、採尿時間
    及檢測儀器之精密度等有關，國外有注射六毫克之海洛因鹽酸鹽，其代謝物嗎啡
    之平均檢出時限約為廿六小時，此有行政院衛生署藥物食品檢驗局八十一年九月
    八日八一藥檢壹字第八一一四八八五號函可參。被告雖否認犯罪，惟按人體投與
    海洛因後，迅速水解轉變為嗎啡，再循嗎啡之代謝途徑，排出體外，故海洛因之
    吸食者，檢驗其尿液必呈嗎啡反應，此有上開檢驗成績書備考欄中記載明確可參
    。另個人投與甲基安非他命後，其尿液中能否驗出安非他命陽性反應，與其投與
    方式、投與量、個人體質、採尿時間及檢測儀器之精密度等有關，一般而言，約
    百分之七十於口服投與後二十四小時內自尿中排出，約百分之九十於九十六小時
    內自尿中排出，從而吸食時間距採集尿液時間最長可能不會超過四日，此有行政
    院衛生署藥物食品檢驗局八十一年二月八日八一藥檢壹字第一一五六號函可參。
    從而被告於九十年三月十三日下午一時四十分許，經警採尿液即送驗結果檢出有
    嗎啡、安非他命陽性反應，堪證被告於該日採尿前之二十六小時內有施用第一級
    毒品海洛因，於前九十六小時內有施用安非他命犯行無訛。又被告前因施用毒品
    案件，經裁定送強制戒治，於強制戒治期滿後，由臺灣板橋地方法院檢察署於八
    十九年十月廿一日，以八十九年度戒毒偵字第七四三號為不起訴處分確定，有該
    處分書一份附卷可參（偵卷第九頁）。足認被告不起訴處分確定後，於五年內再
    施用第一、二級毒品無訛。綜上所述，被告上開所辯，無非係事後畏罪卸責之詞
    ，委無足採。其事證明確，犯行洵堪認定。
二、查海洛因、安非他命分別為毒品危害防制條例所謂之第一級毒品、第二級毒品，
    觀諸該條例第二條第二項第一款、第二款規定甚明。核被告施用海洛因部分，係
    犯毒品危害防制條例第十條第一項施用第一級毒品罪。其施用安非他命部分，係
    犯毒品危害防制條例第十條第二項施用第二級毒品罪。被告所犯上開二罪，犯意
    各別，行為互殊，犯罪構成要件亦不同，應予分論併罰。被告施用海洛因、安非
    他命前後持有第一級毒品海洛因、第二級毒品安非他命之低度行為，應為施用第
    一級、第二級毒品之高度行為所吸收，不另論罪。被告甲○○曾違反麻醉藥品管
    理條例案件，經臺灣板橋地方法院判處有期徒刑三月，於八十六年十一月十九日
    執行完畢，此有臺灣嘉義地方法院檢察署刑案資料查註紀錄表、臺灣高等法院被
    告全國前案紀錄表各一份附卷可稽，被告於五年內再犯有期徒刑以上之前開二罪
    ，為累犯，應依刑法第四十七條之規定各加重其刑。
三、原審認被告之罪證明確，因予適用毒品危害防制條例第十條第一項、第二項，刑
    法第十一條、第四十七條、第五十一條第五款等規定，並審酌被告前已有施用毒
    品之前科，並經觀察、勒戒後、強制戒治後，竟又再度施用，顯見其意志不堅，
    及其犯罪係屬對自己身體健康造成危害之自戕行為、施用毒品之期間、次數暨其
    犯後否認犯行之態度等一切情狀，量處被告所犯施用第一級毒品部分有期徒刑八
    月；所犯施用第二級毒品部分有期徒刑六月，並定其應執行刑為有期徒刑一年一
    月。本院經核原判決認事用法及量刑，俱無不當。被告具狀上訴否認犯罪而指摘
    原判決有不當之處，為無理由，應予駁回。被告經合法傳喚，無正當理由不到庭
    ，不待其陳述逕行判決。
據上論斷，應依刑事訴訟法第三百六十八條、第三百七十一條，判決如主文。
本案經檢察官邱克斌到庭執行職務。
中    華    民    國      九十      年      九      月        十一      日
                                  臺灣高等法院臺南分院刑事第一庭
                                      審判長法官  鄭    文    肅
                                            法官  黃    三    哲
                                            法官  王    浦    傑
右正本證明與原本無異。
如不服本判決，應於判決送達後十日內向本院提出上訴狀，其未敘述理由者並應於提
出上訴狀後十日內向本院補提理由書（應附繕本)。
                                      法院書記官  蔡    振    豐
中    華    民    國      九十      年      九      月        十三      日
附錄：本判決論罪科刑法條
毒品危害防制條例第十條第一項、第二項
施用第一級毒品者，處六月以上五年以下有期徒刑。
施用第二級毒品者，處三年以下有期徒刑。


司法院資訊處製作；財團法人民間司法改革基金會備份。
